【裁判字號】    92,裁,270
【裁判日期】    920227
【裁判案由】    營利事業所得稅
【裁判全文】
最  高  行  政  法  院  裁  定                    九十二年度裁字第二七○號
    抗  告  人  楊肅清即敬業機車行
右抗告人因與相對人財政部臺灣省北區國稅局間營利事業所得稅事件，對於中華民國
九十年一月四日臺北高等行政法院八十九年度訴字第三五八號裁定，提起抗告，本院
裁定如左︰
    主  文
抗告駁回。
抗告訴訟費用由抗告人負擔。
    理  由
一、按抗告法院認抗告為不合法或無理由者，應為駁回抗告之裁定，行政訴訟法第二
    百七十二條準用民事訴訟法第四百九十二條第一項定有明文。次按訴願之提起，
    應自行政處分達到或公告期滿之次日起三十日內為之。訴願事件，提起訴願逾法
    定期間或未於訴願法第五十七條所定期間內補送訴願書者，應為不受理之決定，
    分別為訴願法第十四條第一項及第七十七條第二款所明定。又送達於住居所、事
    務所或營業所不獲會晤應受送達人者，得將文書付與有識別事理能力之同居人、
    受僱人或願代為收受而居住於同一住宅之主人。此觀訴願法第四十七條第三項準
    用行政訴訟法第七十二條第一項規定自明。
二、查本件抗告人因營利事業所得稅事件，於民國八十八年十二月二十日由抗告人之
    妻收受相對人之處分書（復查決定書），此有收件回執附原處分卷可稽；依前揭
    所述，自應認該處分書於抗告人之妻代收時即已合法送達抗告人。故其提起訴願
    之期間，應自八十八年十二月二十一日起算，扣除在途期間三十日，至八十九年
    二月十八日（星期五）即已屆滿。抗告人遲至八十九年二月二十四日始向財政部
    提起訴願，有相對人收文日戳在卷可證，已逾三十日法定不變期間甚明。故訴願
    決定以其訴願已逾法定不變期間，不予受理，自無不合。抗告人復對之提起行政
    訴訟，顯非合法，原裁定因予駁回，揆諸首揭說明，原裁定並無不合。抗告意旨
    仍執陳詞略稱：金門地區實施軍管及戒嚴甚久，一般民眾均不瞭解法令，復查決
    定書係由抗告人之妻所收受，其僅國小畢業，收受時並不知其內容為何，因而逾
    越訴願期間，是抗告人逾訴願期間才提起訴願，並非因可歸責於抗告人之事由所
    致，請求廢棄原裁定等語。惟抗告人之訴願已逾法定不變期間，顯非合法有如前
    述，是抗告意旨尚難認為有理由，應予駁回。
三、依行政訴訟法第二百七十二條、第一百零四條、民事訴訟法第四百九十二條第一
    項、第九十五條、第七十八條，裁定如主文。
中    華    民    國    九十二      年      二        月    二十七      日
                    最 高 行 政 法 院  第 二 庭
                                審 判 長 法  官      陳  石  獅
                                         法  官      劉  鑫  楨
                                         法  官      彭  鳳  至
                                         法  官      高  啟  燦
                                         法  官      黃  合  文
右  正  本  證  明  與  原  本  無  異
                                         法院書記官  蘇  金  全
中    華    民    國    九十二      年      三        月      三        日


司法院資訊處製作；財團法人民間司法改革基金會備份。
